臺灣屏東地方法院刑事判決　　　　　　　　　　　　　九十年度易字第一二九二號
　　公　訴　人　臺灣屏東地方法院檢察署檢察官
　　被　　　告　乙○○
右被告因竊盜案件，經檢察官提起公訴（九十年度偵字第五九八八號），本院判決如
左：
     主  文
乙○○連續於夜間侵入住宅、毀越其他安全設備而竊盜，處有期徒刑拾月，緩刑參年
。
     事  實
一、乙○○基於意圖為自己不法所有之概括犯意，於下列時間、地點，竊取甲○○所
    有之下列財物，(一)於民國九十年八月十五日夜間十一時三十分許，先沿屋旁防
    火巷，爬鐵窗至甲○○位於屏東市○○○路四十七號住處之三樓，破壞用以封住
    冷氣機孔之三夾板，再打開陽台內之門，侵入甲○○住處房間內，竊取新台幣約
    一萬元。(二)於同年八月二十一日夜間十一時許，以前述方式，竊取一萬三千元
    。(三)於同年八月二十五日夜間十一時許，以前述方式，竊取七千元。(四)於同
    年九月十日二十二時三十分許，以前揭手法，竊取現金三千五百元。前四次所得
    之贓款，均花用殆盡。詎乙○○仍不知悔改，於同年九月十八日夜間零時四十五
    分許，復潛入上開住處 (侵入住宅部分未據告訴)，欲以前述方式，再遂其竊盜
    犯行，尚未著手之際，適甲○○返家，發現後立即報警查獲。
二、案經甲○○訴請屏東縣警察局屏東分局報告臺灣屏東地方法院檢察署檢察官偵查
    起訴，乙○○於審理中逃逸，經發佈通緝，始到案審理。
     理  由
一、訊據被告乙○○矢口否認右揭犯行，辯稱：我從未至甲○○家偷東西，被查獲那
    次，我是去找我母親，我母親住在那裡，因為沒有看到我母親，我才從後面走出
    來，甲○○就說我是小偷云云。經查：上開犯罪事實，業據被告於警訊時及偵查
    中供承屬實，核與被害人甲○○指訴情相符，而被告於半夜時分至上開處所找尋
    母親，已有違常人之作息，且被告找人理應由大門進出，何需繞至屋後，顯見被
    告事後無理由翻異前供，俱為飾卸之詞，不足採信，其犯行洵堪認定。
二、按冷氣孔上訂封之三夾板，雖意在遮風蔽雨，然仍兼有防閑之功用，屬刑法上所
    謂之其他安全設備，被告破壞該三夾板，於夜間進入甲○○家竊盜之行為，係犯
    刑法第三百二十一條第一項第一款、第二款之加重竊盜罪。被告先後四次犯行，
    時間緊接，方法相同，顯係基於概括犯意為之，應依連續犯規定，論以一罪，並
    依法加重其刑。被告行竊甲○○之財物，先後四次，已如前述，公訴人雖未就被
    告於九十年九月十日之犯行，提起公訴，然檢察官就犯罪事實一部起訴者，其效
    力及於全部，本件未經起訴之犯罪事實，與前揭論罪科刑部分，有連續犯關係，
    已如前述，本院自應就屬於裁判上一罪之部分，一併加以裁判。爰酌被告年紀尚
    淺，智慮未臻成熟，且被告無前科，素行堪稱良善，及被告犯罪造成被害人損害
    之程度，與犯後態度等一切情狀，量處如主文所示之刑。又被告前未曾受有期徒
    刑以上刑之宣告，有卷附被告全國前案紀錄表可按，本次係因一時失慮，始罹刑
    章，本院認經此偵審程序，被告當已知所警惕，信無再犯之虞，併宣告緩刑三年
    ，以啟自新。另公訴意旨以，被告於九十年九月十八日夜間零時四十五分許，欲
    重施故技，再遂其竊盜犯行時，為甲○○發現，並報警查獲，因認被告此次行為
    ，已該當加重竊盜罪之既遂，惟被告已辯稱：進入屋內後，尚開始翻動抽屜，即
    聽到屋主返家之聲音，隨後由陽台爬出來，即被查獲等語，且又查無其他積極證
    據足證被告已著手竊取甲○○之財物，公訴人上開所認，亦有未洽，惟公訴意旨
    認被告此次犯行，與前揭論罪科刑部分，有裁判上一罪之連續犯關係，爰不另為
    無罪之諭知。
據上論斷，應依刑事訴訟法第二百九十九條第一項、刑法第五十六條、第三百二十一
條第一項第一款、第二款、第七十四條第一款，判決如主文。
本案經檢察官蔡雯娟到庭執行職務
中      華      民      國      九十一      年     二     月     五    日
                                      臺灣屏東地方法院刑事第二庭
                                          法  官  包梅真
右判決正本證明與原本無異。
對於本判決如有不服應於收受送達後十日內向本院提出上訴書狀上訴於台灣高等法院
高雄分院並按他造當事人之人數附具繕本。
                                          書記官  蔡進吉
中      華      民      國      九十一      年    二      月      六    日
附錄法條
刑法第三百二十一條第一項第一款、第二款
犯竊盜罪而有左列情形之一者，處六月以上五年以下有期徒刑：
一  於夜間侵入住宅或有人居住之建築物、船艦，或隱匿其內而犯之者。
二  毀越門扇、牆垣或其他安全設備而犯之者。
